【裁判字號】    92,易,1593
【裁判日期】    920701
【裁判案由】    加重竊盜
【裁判全文】
臺灣臺中地方法院刑事判決                        九十二年度易字第一五九三號
    公  訴  人  臺灣臺中地方法院檢察署檢察官
    被      告  甲○○
右列被告因加重竊盜案件，經檢察官提起公訴（九十一年度偵字第二二八０三號），
本院判決如左：
    主  文
甲○○連續於夜間侵入住宅竊盜，處有期徒刑捌月。
    事  實
一、甲○○基於意圖為自己不法所有之概括犯意，先於民國九十一年十一月二十日十
    七時二十許之夜間（當天日沒時間為十七時十分），至乙○○位於臺中縣新社鄉
    ○○村○○街五十五之四號住處，破壞廚房後門上方窗戶之玻璃後，侵入其住宅
    欲竊取財物，尚未得手時，即遭乙○○之子丁○○放學發現而報警處理，甲○○
    在慌亂中將所穿之脫鞋一雙遺留在現場，並由乙○○住宅三樓窗戶侵入其鄰居丙○○位於新社鄉○○村○○街五十五之三號住宅內竊取財物（其侵入住宅部分未
    經告訴），共竊得香菸六包、名片十一張、國華人壽保單三份及要保書十四張、
    海外救助卡一張、廣亮慈善基金會收據二張、黑色頭飾二個、電子體溫計一支、
    束腰一個、國華人壽保單一盒。嗣於同日十八時三十分許，經屋主丙○○發現而
    逃逸。嗣於同日二十一時三十五分許，在臺中縣新社鄉○○街種苗場前，為警當
    場查獲，並扣得上開竊得物品及在乙○○住處扣得水果刀一把、手套一雙、鐵撬
    一支。
二、案經臺中縣警察局東勢分局報請臺灣臺中地方法院檢察署檢察官偵查起訴。
    理  由
一、訊據被告甲○○固坦承有於右揭時地侵入丙○○、乙○○住宅之事實，但矢口否
    認有何竊盜犯行，辯稱：當時伊喝醉了才跑進去他們的屋子，但是沒有偷東西云
    云。惟查，被告業於警詢及偵查中坦承竊盜犯行，且被告係於右述夜間，至臺中
    縣新社鄉○○村○○街五十五之四號乙○○、丁○○住處，破壞廚房後門上方窗
    戶之玻璃後，侵入其住宅欲竊取財物，尚未得手時，遭丁○○放學發現，而由乙○○住宅三樓窗戶侵入其鄰居丙○○位於新社鄉○○村○○街五十五之三號住宅
    內竊取財物之事實，業據證人丁○○、丙○○、乙○○於警詢中及本院審理時證
    述甚詳，此外，並有贓物領據一紙、扣押物品目錄表三紙、現場圖二張及現場照
    片八張在卷可資佐證，被告所辯顯係卸責之詞，非可採信，本件事證明確，被告
    之犯行堪以認定。
二、查被告甲○○犯罪之九十一年十一月二十日臺中地區之日沒時間係十七時十分，
    此有臺灣地區日出日沒時刻表影本一紙在卷可憑，核被告甲○○所為，係犯刑法
    第三百二十一條第一項第一款、第二款、第二項之毀越安全設備夜間侵入住宅竊
    盜未遂罪及同條第一項第一款之夜間侵入住宅竊盜罪。扣案之水果刀一把、鐵撬
    一支係證人乙○○所有，並非被告所攜帶，業據證人乙○○於本院審理時證述在
    卷，是公訴人認被告涉有同條項第三款之攜帶兇器竊盜未遂罪嫌，容有誤會，附
    此敘明。被告先後二次竊盜犯行時間緊接，所犯係構成要件相同之罪名，顯係基
    於概括犯意所為，為連續犯，應依刑法第五十六條之規定論以情節較重之刑法第
    三百二十一條第一項第一款之夜間侵入住宅竊盜罪，並加重其刑。爰審酌被告犯
    罪之動機、目的、手段，犯罪所生之危害不大，犯罪後之態度等一切情狀，量處
    如主文所示之刑。扣案之水果刀一把、鐵撬一支係證人乙○○所有，已如前述；
    另被告否認扣案手套一雙係其所有，且亦查無其他證據足資證明係被告所有供犯
    罪所用之物，爰均不併予宣告沒收，附此敘明。
三、又證人乙○○雖指稱其有失竊已損壞之摩托羅拉型行動電話一支，但被告矢口否
    認有竊取該支行動電話，且被告為警查獲時亦未在其身上扣得該支電話，參以證
    人乙○○陳稱該支電話因損壞，已許久未使用，是尚難憑此逕認該支行動電話係
    被告所竊；再者，被告雖於警詢及偵查中曾供稱其尚有綽號「黑貓」、「阿弟仔
    」之共犯二名，且證人丁○○於警詢及本院審理時亦曾指稱其聽到房間內有二、
    三個人走動的聲音，但被告於本院審理時否認有共犯，且證人丁○○亦未親眼看
    見確有其他共犯，且又查無證據足資證明確有被告所稱之「黑貓」、「阿弟仔」
    二人，是亦難憑此即認被告係與他人共犯本罪，亦附此敘明。
據上論斷，應依刑事訴訟法第二百九十九條第一項前段，刑法第五十六條、第三百二
十一條第一項第一款，判決如主文。
中      華      民      國    九十二    年      七      月      一      日
                                        法  官 陳慧珊
右正本證明與原本無異。
如不服本判決，應於送達後十日內向本院提出上訴狀（須附繕本），上訴於臺灣高等
法院臺中分院。
                                        書記官
中      華      民      國    九十二    年      七      月      一      日
【附錄論罪科刑法條】
刑法第三百二十一條：
犯竊盜罪而有左列情形之一者，處六月以上、五年以下有期徒刑：
一  於夜間侵入住宅或有人居住之建築物、船艦或隱匿其內而犯之者。
二  毀越門扇、牆垣或其他安全設備而犯之者。
三  攜帶兇器而犯之者。
四  結夥三人以上而犯之者。
五  乘火災、水災或其他災害之際而犯之者。
六  在車站或埠頭而犯之者。
前項之未遂犯罰之。


司法院資訊處製作；財團法人民間司法改革基金會備份。
